【裁判字號】    90,易,507
【裁判日期】    900528
【裁判案由】    竊盜
【裁判全文】
臺灣桃園地方法院刑事判決                            九十年度易字第五七號
    公  訴  人  臺灣桃園地方法院檢察署檢察官
    被      告  甲○○
右列被告因竊盜案件，經檢察官聲請簡易判決處刑（八十九年度偵字第一六四九一號
），本院桃園簡易庭（八十九年度桃簡字第一六九六號）認不宜以簡易判決處刑，改
依通常訴訟程序審理，本院判決如左：
    主  文
甲○○意圖為自己不法之所有，而侵占離本人所持有之物，處罰金壹仟元，如易服勞
役，以佰元折算壹日。
    事  實
一、甲○○於民國八十九年十月二十五日凌晨一時五十分許，在桃園縣八德市○○街
    三一九號前，拾獲乙○○所有，先前於同年八月二日二十二時許，在同市○○街
    二四五號對面遭人竊取之車牌號碼ＨＶＶ─三０八號之重型機車一部（已遭人拆
    得僅剩下鐵架及車牌，整流罩、座墊及電瓶均不見），竟意圖為自己不法之所有
    ，予以侵占入已，準備將之變賣圖利。嗣於同日凌晨二時許，徒手牽該機車在桃
    園縣八德市○○街三四一號前為警查獲。
二、案經桃園縣警察局八德分局報臺灣桃園地方法院檢察署偵查起訴。
    理  由
一、被告甲○○經合法傳喚，無正當理由不到庭，本院認本件係應科罰金之案件，爰
    不待其陳述逕行判決。
二、被告於警訊時固坦承於前述時間、地點確有牽走前揭機車之事實；惟矢口否認有
    前述犯行，辯稱：以為該機車係沒人要的，想拿去當破銅爛鐵賣掉云云。經查：
    前述機車係證人乙○○所有，於同年八月二日二十二時許，在同市○○街二四五
    號對面遭人竊取，證人乙○○並於同年月四日即向管區桃園縣警察局八德分局大
    派出所報案一事，業據證人乙○○於警訊中陳述在卷，並有車輛竊盜、車牌失竊
    資料個別查詢報表及贓物領據一紙附卷可查，是證人乙○○並無拋棄其所有權之
    意思。又該機車查獲時「已遭人拆得僅剩下鐵架及車牌，整流罩、座墊及電瓶均
    不見」，亦據證人乙○○於本院桃園簡易庭調查時證述在卷。另證人，即承辦警
    員張見勝於本院調查時亦證稱：「被告是用牽的，因為不能發動，機車的外觀看
    起來很舊且有撞擊或拆過的痕跡，被害人領回時也是用牽的，無法發動。就我判
    斷，該機車有可能是人家丟在路邊的」等語，前述機車應係他人竊取後棄置於現
    場，而離開該行竊者之占有。是前述機車應係「離本人所持有之物」，被告拾獲
    後，依法應返還原所有人或交警察機車公告、招領，惟其竟意圖將之侵占入已，
    並欲變賣圖利，其侵占離本人所持有之物犯行，可以認定。
三、核被告所為，係犯行法第三百三十七條之侵占離本人所持有之物罪。查前述機車
    被查獲時「已遭人拆得僅剩下鐵架及車牌，整流罩、座墊及電瓶均不見，查獲時
    係由被告用牽的」等情，已如前述。是該機車應非被告於同年八月二日所竊取者
    ，否則其應無於二個多月後之深夜在街上牽走（其如係據為己用，應不會將之拆
    卸支離，如係為變賣圖利，應早已出售）；另依該車查獲時之殘破情形觀之，該
    車應係他人竊取後棄置於現場，而離開該行竊者之占有，故該車亦非在原行竊者
    之占有中，被告雖有不法所有之意圖，惟其所為應係侵占，而非竊盜，起訴法條
    認被告所犯為刑法第三百二十條第一項之號竊盜罪，尚有誤會，惟起訴之基本犯
    罪事實與本院認定之犯罪事實相同，應予變更法條。爰審酌被告犯罪之動機、犯
    罪所造成之損害不大、犯罪後坦承部分事實之態度等情狀，量處如主文所示之刑
  ，並諭知易服勞役之折算標準，以資警惕。
四、按第一審法院依被告在偵查中之自白或其他現存之證據，已足認定其犯罪者，得
    因檢察官之聲請，不依通常審判程序，逕以簡易判決處刑，然所科之刑以宣告緩
    刑、得易科罰金之有期徒刑及拘役或罰金為限；又法院應於檢察官求刑或緩刑宣
    告請求之範圍內為判決，但檢察官之請求顯有不當或顯失公平者，刑事訴訟法第
    四百四十九條、第四百五十一條之一第四項但書第四款均有明文。本件就被告所
    為究係竊盜或侵占離本人所持有物，未能查明，其聲請簡易判決處刑顯有不當，
    應依刑事訴訟法第四百五十二條規定，由本院改依通常程序予以審判，附此敘明
    。
五、據上論斷，應依刑事訴訟法第二百九十九條第一項前段、第三百條、第三百零六
    條，刑法第三百三十七條、第四十二條第二項，罰金罰鍰提高標準條例第一條前
    段、第二條，判決如主文。
本案經檢察官鄭重文到庭執行職務。
中      華      民      國    九十      年      五      月    二十八    日
                                      臺灣桃園地方法院第六庭
                                          法  官  潘進順
右正本證明與原本無異。
如不服本判決，應於判決送達後十日內向本院提出上訴狀（應附繕本），上訴於臺灣
高等法院。
                                          書記官   林聖哲
中      華      民      國    九十      年      五      月    二十九    日
附論罪科刑依據之法條：
刑法第三百三十七條
意圖為自己或第三人不法之所有，而侵占遺失物、漂流物或其他離本人所持有之物者
，處五百元（已提高至五千元）以下罰金。


司法院資訊處製作；財團法人民間司法改革基金會備份。
